臺灣高等法院花蓮分院民事判決　　　　　94年度上易字第43號
上　訴　人　丁○○
上　訴　人　戊○○
兼　上二人
法定代理人　丙○○
共　　　同
訴訟代理人　楊志航律師
複　代理人　己○○
被　上訴人　庚○○
被　上訴人　乙○○
兼　上二人
法定代理人　甲○○
共　　　同
訴訟代理人　余道明律師
上列當事人間因侵權行為損害賠償事件，上訴人不服中華民國94
年5月19日（93年度訴字第212號）第一審判決提起上訴，本院於
94 年10月11日言詞辯論終結，茲判決如下：
    主  文
上訴駁回。
第二審訴訟費用由上訴人連帶負擔。
    事  實   及　　理　　由
一、上訴人聲明：一原判決不利於上訴人部分廢回。二上開廢棄
    部分被上訴人在第一審之訴駁回。被上訴人答辯聲明：上訴
    駁回。
二、兩造之攻擊、防禦方法及本院關於攻擊、防禦方法之意見及
    法律上之意見與第一審判決書所記載者相同，茲引用之。
三、上訴人上訴理由如下：
　　一被上訴人主張車輛維修費用幾近新台幣（下同）60萬元，
　　  然依提出福特原廠估價單字跡模糊難以辨認，其中「車頂
　  　」板金維修、塗裝費用高達8千7百元，惟照片中車頂並無
      毀損，且車輛得以回復原狀，應以該車輛受損後之價值與
      車損前之價值比較，而此差額通常由當事人聲請或依職權
      送經鑑定機關鑑定，不應由被上訴人主張之買賣後價格決
      定之，且被上訴人應負私文書真正之舉證責任。
    二被上訴人受損車輛係91年8月購入至93年1月20日毀損，依
      行政院頒布之資產耐用年限為5年，依「定率遞減法計算
      車輛之時價為362,680元，扣除該車輛殘值80,000元，上
      訴人僅須賠償28萬2千6百80元。
    三被上訴人庚○○、乙○○請求精神慰藉金部分，原判決判
      准15萬元、4萬元，因上訴人家無恒產，且15萬元幾等於
      上訴人7個月之薪津，被上訴人因本件車禍受傷情形不重
      ，精神損害原審判賠金額並不合理。
四、本院查：本件車禍被上訴人甲○○所有之福特ESCAPE2002年
    出廠之自小客車，經花蓮縣汽車商業同業公會鑑價結果，依
    正常之折舊價（至93年1月）為46萬元左右，此有該公會鑑
    價函在卷可稽，再依上開車輛折損後之照片顯示車頭幾已全
    毀，該車之修復費用經福特公司台東廠估價需50餘萬元，縱
    使扣除上訴人主張車頂修復非屬必要之8千7百元，則被上訴
    人不請求修復費用而僅請求依車禍當時之市值扣除車損後之
    賣價請求38萬元之損害，已遠低於修復所需之費用而對上訴
    人並無不利。又上訴人所謂之政府主管機關頒布之固定資產
    耐用年數表乃做為營利事業資產折舊計算之依據，一般車輛
    在正常情況下使用年限大都超過10年，此為常識問題，上訴
    人以車輛使用年限5年計算車損價格，殊屬違背常識而無可
    採，從而上訴人就原審判命賠償被上訴人車損部分聲明不服
    ，為無理由而應予駁回。又原審就被上訴人庚○○、乙○○
    所受之傷害程度及依兩造之身分、地位、經濟狀況詳予審酌
    後，判命上訴人賠償庚○○精神慰藉金15萬元、乙○○精神
    慰藉金為4萬元，經核亦甚允洽，上訴人就此部分再予爭長
    論短，經核亦非可取，而應併予駁回。
據上論結，本件上訴為無理由，依民事訴訟法第449條第1項、第
454條、第78條、第85條第2項前段，判決如主文。
中　　華　　民　　國　　94　　年　　10　　月　　18　　日
                        審判長法  官  蔣有木
                              法  官  何方興
                              法  官  賴淳良
以上正本證明與原本無異。
本件不得上訴。
                              書記官  陳萬山
中　　華　　民　　國　　94　　年　　10　　月　　18　　日
